pt-BR: Tipo de queimador do balão de ar quente: Queimador duplo; Queimador quádruplo; Queimador simples; Queimador triplo; Outro
cs: Typ hořáku pro horkovzdušný balón: Dvojitý hořák; Čtyřnásobný hořák; Jednoduchý hořák; Trojitý hořák; Ostatní
zh-TW: 熱氣球燃燒器類型: 雙燃燒器; 四燃燒器; 單燃燒器; 三燃燒器; 其他
sv: Typ av brännare för varmluftsballong: Dubbel brännare; Fyrdubbel brännare; Enkel brännare; Tredubbel brännare; Övrigt
hr-HR: Vrsta plamenika balona na vrući zrak: Dvostruki plamenik; Četverostruki plamenik; Jednostruki plamenik; Trostruki plamenik; Ostalo
fi: Kuumailmapallon poltintyyppi: Kaksoispoltin; Neloispoltin; Yksittäinen poltin; Kolmoispoltin; Muu
da: Brændertype i varmluftballon: Dobbeltbrænder; Quad-brænder; Enkeltbrænder; Tredobbelt brænder; Andet
th: ประเภทหัวเผาบอลลูนลมร้อน: เบิร์นเนอร์คู่; เบิร์นเนอร์สี่ตัว; เบิร์นเนอร์เดี่ยว; เบิร์นเนอร์สามตัว; อื่นๆ
fr: Type de brûleur pour montgolfière: Brûleur double; Brûleur quadruple; Brûleur simple; Brûleur triple; Autre
vi: Loại đầu đốt khí cầu: Đầu đốt kép; Đầu đốt bốn; Đầu đốt đơn; Đầu đốt ba; Khác
ru: Тип горелки воздушного шара: Двойная горелка; Четверная горелка; Одинарная горелка; Тройная горелка; Другое
lt-LT: Karšto oro baliono degiklio tipas: Dvigubas degiklis; Keturgubas degiklis; Viengubas degiklis; Trigubas degiklis; Kita
ko: 열기구 버너 유형: 더블 버너; 쿼드 버너; 싱글 버너; 트리플 버너; 기타
el: Τύπος καυστήρα αερόστατου θερμού αέρα: Διπλός καυστήρας; Τετραπλός καυστήρας; Μονός καυστήρας; Τριπλός καυστήρας; Άλλο
en: Hot air balloon burner type: Double burner; Quad burner; Single burner; Triple burner; Other
tr: Sıcak hava balonu brülörü tipi: Çift brülör; Dörtlü brülör; Tek brülör; Üçlü brülör; Diğer
es: Tipo de quemador del globo aerostático: Quemador doble; Quemador cuádruple; Quemador simple; Quemador triple; Otro
pl: Typ palnika balonu na ogrzane powietrze: Palnik podwójny; Palnik poczwórny; Palnik pojedynczy; Palnik potrójny; Inne
ro-RO: Tipul de arzător al balonului cu aer cald: Arzător dublu; Arzător cvadruplu; Arzător simplu; Arzător triplu; Altele
hu: Hőlégballon-égő típusa: Dupla égő; Négyes égő; Szimpla égő; Hármas égő; Egyéb
ja: 熱気球バーナータイプ: ダブルバーナー; クアッドバーナー; シングルバーナー; トリプルバーナー; その他
zh-CN: 热气球燃烧器类型: 双燃烧器; 四燃烧器; 单燃烧器; 三燃烧器; 其他
bg-BG: Тип горелка за балон с горещ въздух: Двойна горелка; Четворна горелка; Единична горелка; Тройна горелка; Друго
nb: Brennertype for varmluftsballong: Dobbeltbrenner; Firedobbel brenner; Enkeltbrenner; Tredobbel brenner; Annet
sl-SI: Vrsta gorilnika balona na vroč zrak: Dvojni gorilnik; Četverni gorilnik; Enojni gorilnik; Trojni gorilnik; Drugo
de: Typ des Heißluftballonbrenners: Doppelbrenner; Vierfachbrenner; Einzelbrenner; Dreifachbrenner; Sonstiges
sk-SK: Typ horáka pre teplovzdušný balón: Dvojitý horák; Štvoritý horák; Jeden horák; Trojitý horák; Iné
it: Tipo di bruciatore della mongolfiera: Bruciatore doppio; Bruciatore quadruplo; Bruciatore singolo; Bruciatore triplo; Altro
nl: Brandertype heteluchtballon: Dubbele brander; Viervoudige brander; Enkele brander; Drievoudige brander; Overig
pt-PT: Tipo de queimador para balões de ar quente: Queimador duplo; Queimador quádruplo; Queimador único; Queimador triplo; Outro